nl: Kunst en entertainment > Hobby's en creatieve vaardigheden > Accessoires voor muziekinstrumenten > Accessoires voor houten blaasinstrumenten > Accessoires voor klarinet: Onderhoud en reiniging van klarinet; Koffers en hoezen voor klarinet; Ligaturen en caps voor klarinet; Onderdelen voor klarinet; Statieven en standaards voor klarinet; Klarinetrieten; Bandjes en steunen voor klarinet
hu: Művészet és szórakoztatás > Hobbik és kreatív művészet > Hangszer és zenekari kiegészítők > Fafúvóshangszer-kiegészítők > Klarinétkiegészítők: Klarinétápolás és -tisztítás; Klarinéttokok és -táskák; Klarinétligatúrák és -sapkák; Klarinétalkatrészek; Klarinétcsapok és -tartók; Klarinétnádak; Klarinétpántok és -támasztékok
ru: Искусство и развлечения > Хобби и творчество > Аксессуары для музыкальных инструментов и игры в оркестре > Аксессуары для деревянных духовых инструментов > Аксессуары для кларнетов: Чистка кларнетов и уход за ними; Футляры и чехлы для кларнетов; Лигатуры и колпачки для кларнетов; Детали для кларнетов; Упоры и стойки для кларнетов; Трости для кларнетов; Ремни и подставки для кларнетов
el: Τέχνες & Ψυχαγωγία > Χόμπι & Δημιουργικές Τέχνες > Αξεσουάρ μουσικών οργάνων & ορχήστρας > Αξεσουάρ ξύλινων πνευστών οργάνων > Αξεσουάρ κλαρινέτου: Φροντίδα & καθαρισμός κλαρινέτου; Θήκες & μαλακές θήκες κλαρινέτου; Σφιγκτήρες & καπάκια κλαρινέτου; Εξαρτήματα κλαρινέτου; Κλειδιά & βάσεις για κλαρινέτο; Καλάμια κλαρινέτου; Ιμάντες & στηρίγματα κλαρινέτου
vi: Nghệ thuật và giải trí > Sở thích và nghệ thuật sáng tạo > Phụ kiện dàn nhạc và nhạc cụ > Phụ kiện cho nhạc cụ hơi > Phụ kiện kèn clarinet: Sản phẩm vệ sinh và chăm sóc kèn clarinet; Hộp và túi đựng kèn clarinet; Dây buộc và nắp đậy kèn clarinet; Phụ tùng kèn clarinet; Giá và chân để kèn clarinet; Dăm kèn clarinet; Đai và kệ đỡ kèn clarinet
en: Arts & Entertainment > Hobbies & Creative Arts > Musical Instrument & Orchestra Accessories > Woodwind Instrument Accessories > Clarinet Accessories: Clarinet Care & Cleaning; Clarinet Cases & Gigbags; Clarinet Ligatures & Caps; Clarinet Parts; Clarinet Pegs & Stands; Clarinet Reeds; Clarinet Straps & Supports
de: Kunst & Unterhaltung > Hobby & Kunst > Zubehör für Musikinstrumente > Zubehör für Holzblasinstrumente > Klarinettenzubehör: Klarinettenpflege &-reinigung; Koffer & Transporttaschen für Klarinetten; Blattschrauben & Kappen für Klarinetten; Klarinettenteile; Klarinettenhalter/-ständer; Klarinettenblätter; Klarinettenriemen & -stützen
zh-TW: 藝術/娛樂 > 嗜好和創作藝術 > 樂器配件 > 木管樂器配件 > 單簧管配件: 單簧管清潔保養; 單簧管盒; 單簧管束圈; 單簧管零件; 單簧管支架; 單簧管簧片; 單簧管背帶
es: Arte y ocio > Hobbies y artes creativas > Accesorios para instrumentos musicales y de orquesta > Accesorios para instrumentos de viento-madera > Accesorios para clarinete: Limpieza y cuidado del clarinete; Fundas y estuches para clarinete; Abrazaderas y boquilleros para clarinete; Piezas para clarinete; Bases y clavijas para clarinete; Cañas para clarinete; Soportes y cordones para clarinete
ro-RO: Artă și divertisment > Hobby-uri și artă > Accesorii pentru instrumente muzicale și orchestră > Accesorii pentru instrumente de suflat > Accesorii pentru clarinet: Îngrijirea și curățarea clarinetului; Huse și genți pentru clarinet; Ligaturi și capace pentru clarinet; Piese pentru clarinet; Conuri și suporturi pentru clarinet; Ancii clarinet; Curele și suporturi pentru clarinet
pt-BR: Artes e entretenimento > Hobbies e artes > Acessórios para instrumentos musicais e orquestras > Acessórios para instrumentos de sopro de madeira > Acessórios para clarinete: Manutenção e limpeza de clarinete; Estojos e gig bags para clarinete; Ligaduras e tampas para clarinete; Peças para clarinete; Apoios e suportes para clarinete; Palhetas para clarinete; Cordões e suportes para clarinete
it: Arte e svago > Hobby e arti creative > Accessori per orchestre e strumenti musicali > Accessori per legni > Accessori per clarinetto: Cura e pulitura clarinetto; Custodie e borse da concerto per clarinetti; Legature e cappucci clarinetto; Pezzi per clarinetto; Supporti per clarinetto; Ance per clarinetto; Collarini/supporti clarinetto
cs: Umění a zábava > Hobby, hudba a výtvarné umění > Hudební nástroje – příslušenství > Dřevěné dechové nástroje – příslušenství > Klarinety – příslušenství: Údržba a čištění klarinetu; Kufry a pouzdra na klarinety; Ligatury a kloboučky pro klarinety; Součásti klarinetu; Podpěry a stojany na klarinet; Klarinetové plátky; Popruhy na klarinet
tr: Sanat ve Eğlence > Hobiler ve Sanatsal Çalışmalar > Müzik Aleti ve Orkestra Aksesuarları > Nefesli Çalgı Aksesuarları > Klarnet Aksesuarları: Klarnet Bakım ve Temizliği; Klarnet Çanta ve Kılıfları; Klarnet Bilezik ve Kapakları; Klarnet Parçaları; Klarnet Sehpa ve Stantları; Klarnet Kamışları; Klarnet Askı ve Destekleri
bg-BG: Изкуства и развлечения > Хобита и творчески изкуства > Аксесоари за музикални инструменти и оркестри > Аксесоари за дървени духови инструменти > Аксесоари за кларинет: Грижа и почистване на кларинет; Калъфи и чанти за кларинети; Лигатури и капачки за кларинет; Части за кларинет; Подпори и стойки за кларинети; Платъци за кларинет; Ремъци и опори за кларинети
th: ศิลปะและความบันเทิง > งานอดิเรกและศิลปะสร้างสรรค์ > เครื่องดนตรีและอุปกรณ์ออร์เคสตรา > อุปกรณ์เครื่องเป่า > อุปกรณ์คลาริเน็ต: การดูแลและทำความสะอาดคลาริเน็ต; ที่ใส่และกระเป๋าคลาริเน็ต; ที่รัดและปลอกคลาริเน็ต; ชิ้นส่วนคลาริเน็ต; ที่ตั้งและเพ็กของคลาริเน็ต; ลิ้นคลาริเน็ต; สายสะพายและที่รองสำหรับคลาริเน็ต
lt-LT: Menai ir pramogos > Hobiai ir menai > Muzikos instrumentai ir orkestro priedai > Medinių pučiamųjų instrumentų priedai > Klarnetų priedai: Klarnetų priežiūra ir valymas; Klarnetų dėklai ir krepšiai; Klarnetų ligatūros ir dangteliai; Klarnetų dalys; Klarnetų kaiščiai ir stovai; Klarnetų liežuvėliai; Klarnetų diržai ir atramos
hr-HR: Umjetnost i zabava > Hobiji i kreativne umjetnosti > Pribor za glazbala i orkestar > Pribor za drvena puhačka glazbala > Pribor za klarinet: Održavanje i čišćenje klarineta; Koferi i koncertne torbe za klarinet; Ligature i poklopci za klarinet; Dijelovi za klarinet; Oslonci i stalci za klarinet; Jezičci za klarinet; Trake i držači za klarinete
fr: Arts et loisirs > Loisirs et arts créatifs > Accessoires pour instruments de musique et orchestres > Accessoires pour instruments à vent > Accessoires pour clarinettes: Entretien et nettoyage des clarinettes; Étuis et housses pour clarinettes; Ligatures et bouchons pour clarinettes; Pièces pour clarinettes; Supports pour clarinettes; Anches pour clarinettes; Cordons et harnais pour clarinettes
zh-CN: 艺术与娱乐 > 爱好/艺术创作 > 乐器与管弦乐队配件 > 木管乐器配件 > 单簧管配件: 单簧管清洁保养; 单簧管盒/包; 单簧管卡帽; 单簧管零件; 单簧管托架/支架; 单簧管簧片; 单簧管背带与支撑垫
da: Kunst og underholdning > Hobby og håndarbejde > Musikinstrumenter – tilbehør > Træblæserinstrumenter – tilbehør > Klarinet – tilbehør: Klarinet – pleje og rengøring; Klarinet – tasker og gigbags; Klarinet – ligaturer og hætter; Klarinet – dele; Klarinet – stativer; Klarinet – blade; Klarinet – remme
sv: Konst och underhållning > Hobby och skapande > Tillbehör till musikinstrument > Tillbehör till träblåsinstrument > Klarinettillbehör: Vård och rengöring av klarinetter; Etuier och gigbags för klarinetter; Klarinettligatur och klaffar; Klarinettdelar; Klarinettstativ; Klarinettrör; Remmar och stöd för klarinetter
nb: Kunst og underholdning > Hobby og kreativitet > Tilbehør til musikkinstrumenter og orkestre > Tilbehør til treblåseinstrumenter > Klarinettilbehør: Pleie og rengjøring av klarinetter; Klarinettkasser og -vesker; Klarinettligaturer og -hetter; Klarinettdeler; Klarinettholdere og -stativer; Klarinettbørster; Klarinettstropper og -støtter
sk-SK: Umenie a zábava > Záľuby a tvorivé dielne > Príslušenstvo pre hudobné nástroje > Príslušenstvo pre drevené dychové nástroje > Príslušenstvo pre klarinet: Starostlivosť a čistenie klarinetov; Klarinetové puzdrá a gigbagy; Ligatúry pre klarinet; Diely klarinetu; Klarinetové kolíky a stojany; Klarinetové strojčeky; Klarinetové pásy a podpery
ko: 아트/엔터테인먼트 > 취미/예술 > 악기/오케스트라 부대용품 > 목관악기 부대용품 > 클라리넷 부대용품: 클라리넷 관리/청소 용품; 클라리넷 케이스/패딩 가방; 클라리넷 리가처/캡; 클라리넷 부품; 클라리넷 거치대/스탠드; 클라리넷 리드; 클라리넷 스트랩/받침대
sl-SI: Kultura in zabava > Hobiji in ustvarjalne umetnosti > Dodatki za glasbila in orkestre > Dodatki za lesna pihala > Dodatki za klarinet: Nega in čiščenje klarineta; Kovčki in torbe za klarinete; Ligature in pokrovčki za klarinet; Deli za klarinet; Podstavki in stojala za klarinet; Jezički za klarinet; Trakovi in nosilci za klarinet
pl: Sztuka i rozrywka > Hobby i sztuki piękne > Akcesoria do instrumentów muzycznych > Akcesoria do instrumentów dętych drewnianych > Akcesoria do klarnetów: Elementy konserwujące i czyszczące do klarnetów; Pokrowce i futerały na klarnety; Ligatury i osłonki ustników do klarnetów; Części do klarnetów; Wieszaki i stojaki na klarnety; Stroiki do klarnetów; Paski i podpórki do klarnetów
ja: 芸術・エンターテイメント > 趣味・コレクション > 楽器関連用品 > 木管楽器用品 > クラリネット用品: クラリネットお手入れ用品; クラリネット用ケース・ギグバッグ; クラリネット用リガチャー・キャップ; クラリネット用パーツ; クラリネット用ペグ・スタンド; クラリネット用リード; クラリネット用ストラップ
pt-PT: Artes e lazer > Passatempos e artes criativas > Acessórios de instrumentos musicais e orquestra > Acessórios de madeiras > Acessórios para clarinete: Limpeza e cuidado de clarinete; Sacos e estojos para clarinete; Abraçadeiras e tapa boquilhas para clarinete; Peças para clarinete; Suportes e apoios para clarinete; Palhetas para clarinete; Correias e suportes para clarinete
fi: Taide ja viihde > Harrastukset ja taiteet > Soitin- ja orkesteritarvikkeet > Puupuhallintarvikkeet > Klarinettitarvikkeet: Klarinetin huolto ja puhdistus; Klarinettikotelot ja -pussit; Klarinetin lehdenkiristimet ja suojat; Klarinetin osat; Klarinetin telineet; Klarinetin ruokolehdet; Klarinetin hihnat ja tuet